【裁判字號】    97,訴,2627
【裁判日期】    971111
【裁判案由】    強盜等
【裁判全文】
臺灣彰化地方法院刑事判決              97年度訴字第2627號
公  訴  人  臺灣彰化地方法院檢察署檢察官
被      告  丙○○
                    （現羈押於臺灣彰化看守所）
指定辯護人  劉惠利律師
上列被告因強盜等案件，經檢察官提起公訴（97年度偵字第6853
號），本院判決如下：
    主  文
丙○○犯強盜罪，累犯，處有期徒刑陸年。又犯不能安全駕駛動
力交通工具罪，累犯，處有期徒刑參月。又犯過失傷害罪，累犯
，處有期徒刑肆月。應執行有期徒刑陸年肆月。
    事  實
一、丙○○前於民國92年間曾因竊盜、搶奪案件，經本院及臺灣
    板橋地方法院各判處有期徒刑9月、10月確定，而其入監接
    續執行後，甫於94年2月1日執行完畢。詎仍不知悔改，於97
    年7月22日19時30分許至24時許，在位於彰化縣溪湖鎮○○
    路255號「大將釣蝦場」飲酒後，於次日即23日凌晨0時10分
    許，在「大將釣蝦場」前，見甲○○駕駛車牌號碼5727—QV
    號自小客車臨時停在該處，而未將引擎熄火，竟意圖為自己
    不法之所有，打開該車駕駛座車門，強拉甲○○下車，並自
    行坐進駕駛座後關上車門，欲強行將該車駛離現場，甲○○
    隨即自車窗外抓住方向盤欲阻止，丙○○見狀竟基於傷害之
    犯意，當場將該車加速駛離，致吳志違被拖行約10公尺，因
    體力不支而倒下，並受有左胸挫傷、左臂挫擦傷等傷害而無
    力抵抗後，丙○○即取得該車而駛離現場。丙○○明知其並
    未領有小型車駕駛執照，且已因飲酒陷於不能安全駕駛之狀
    態之下，仍駕駛上開強盜所得之上開自小客車沿彰化縣溪湖
    鎮○○路由北往南方向行駛，於同日凌晨0時28分許，途經
    彰化縣溪湖鎮○○路365號前，本應注意汽車在未劃設慢車
    道之雙向二車道行駛時，在劃有分向限制線之路段，不得駛
    入來車之車道內，而當時天候晴、路面乾燥、無缺陷及障礙
    物且視距良好，又無不能注意之情事，竟因酒後意識不清疏
    於注意，而貿然駛入對向之來車車道內，而不慎撞及高泰源
    所有停放於路旁之車牌號碼3820─JD號自小客車，再撞及由
    乙○○○所騎乘車牌號碼VNN─361號輕型機車，致乙○○○
    人車倒地，受有腹壁挫傷合併休克之傷害。嗣經警於同日凌
    晨0時45分許，接獲報案，到場對丙○○進行呼氣之酒精濃
    度測試，測得其呼氣每公升含酒精濃度達每公升1‧06毫克
    ，始悉上情。
二、案經甲○○、乙○○○訴由彰化縣警察局溪湖分局報告臺灣
    彰化地方法院檢察署檢察官偵查起訴。
    理  由
一、本案下揭引用之供述證據及非供述證據，均經本院依法踐行
    調查證據程序，而公訴人、被告及指定辯護人均同意各該證
    據具有證據能力，且亦查無依法應排除其證據能力之情形，
    是後述所引用其他證據之證據能力均無疑義，合先敘明。
二、訊據被告丙○○對於上揭犯罪事實坦承不諱，核與證人即告
    訴人甲○○、乙○○○及證人徐啟智、高泰源分別於警詢、
    偵查中證述之情節相符，並有道路交通事故調查報告表（一
    ）、（二）各1份、道路交通事故現場圖1紙、彰化縣警察局
    道路交通事故當事人酒精測定紀錄表1紙、刑法第185條之3
    案件測試觀察紀錄表1紙、車籍查詢表3紙、舉反道路交通管
    理事件通知單2紙、汽車駕駛人資料查詢表1紙、贓物認領保
    管單1紙、現場照片24張及告訴人甲○○、乙○○○之診斷
    書各1份附卷可資佐證，足認被告自白核與事實相符，應堪
    採信。再按刑法第185條之3規定所謂「不能安全駕駛」，係
    抽象危險犯，並不以發生具體危險為必要；而就醫學文獻所
    知，酒精對人體造成之影響，呼氣酒精濃度達每公升1.0毫
    克，將造成步態不穩、噁心嘔吐、精神混惑不清晰等中度中
    毒症狀，其肇事率為平常之50倍，有行政院國軍退除役官兵
    輔導委員會臺北榮民總醫院88年8月5日（88）總內字第2686
    8號函可據。本件被告服用酒類後駕駛汽車，經警測試其呼
    氣中酒精濃度值為每公升1.06毫克，其行為在客觀上顯已具
    備公共危險之狀態。次按汽車駕駛人飲用酒類後其吐氣所含
    酒精濃度超過每公升0.25毫克者，不得駕車；汽車在未劃設
    慢車道之雙向二車道行駛時，在劃有分向限制線之路段，不
    得駛入來車之車道內，道路交通安全規則第114條第2款、第
    97條第1項第2款分別定有明文，被告原應遵守前揭交通規則
    ，且當時天候晴、路面乾燥、無缺陷及障礙物且視距良好，
    並無不能注意之情事，竟疏未注意遵守前揭規定，酒後駕車
    並駛入來車車道，肇致車禍發生，致告訴人乙○○○受有前
    開傷害，是其就本件車禍事故之發生，顯有過失，且其過失
    行為與告訴人乙○○○所受前開傷害間具有因果關係甚明。
    綜上，本案事證明確，被告犯行洵堪認定，應予依法論科。
三、核被告丙○○所為，係犯刑法第328條第1項之強盜罪、同法
    第277條第1項之傷害罪、同法第185條之3之不能安全駕駛動
    力交通工具罪及同法第284條第1項前段之過失傷害罪。被告
    以1行為，同時觸犯強盜、傷害2罪名，為想像競合犯，應依
    刑法第55條之規定從一重處斷。又被告所犯前開3罪間，犯
    意各別，行為互殊，應予分論併罰。查被告前於92年間曾因
    竊盜、搶奪案件，經本院及臺灣板橋地方法院各判處有期徒
    刑9月、10月確定，而其入監接續執行後，甫於94年2月1日
    執行完畢等情，有臺灣彰化地方法院檢察署刑案資料查註紀
    錄表及臺灣高等法院被告前案紀錄表各1份在卷可憑，則其
    於5年以內故意再犯本案前開有期徒刑以上之3罪，為累犯，
    均應依刑法第47條第1項之規定加重其刑。再被告無駕駛執
    照且酒後駕車，因而致告訴人乙○○○受傷，應依道路交通
    管理處罰條例第86條第1項之規定，就其所犯上開過失傷害
    罪遞加重其刑。爰審酌被告以強暴方法強盜他人車輛，不僅
    造成被害人財物損失、身心受創甚鉅，亦嚴重破壞社會治安
    ，又於強盜他人車輛後，無視於政府一再宣導勿酒後駕車之
    政令，仍於酒後在道路上駕駛上開車輛，顯不尊重他人及自
    己之安全，終致肇事，且造成損害甚鉅，又迄今未能與被害
    人達成和解，惟念其犯罪後始終坦承犯行，態度尚可等一切
    情狀，就其所犯上開3罪分別量處刑如主文所示之刑，並定
    其應執行之刑，以資懲儆。
據上論斷，應依刑事訴訟法第299條第1項前段，道路交通管理處
罰條例第86條第1項，刑法第185條之3、第277條第1項、第284條
第1項前段、第328條第1項、第55條、第47條第1項、第51條第5
款，刑法施行法第1條之1，判決如主文。
本案經檢察官余建國到庭執行職務。
中    華    民    國    97    年    11    月    11    日
                  臺灣彰化地方法院刑事第一庭
                                審判長法  官   葉榮郎
                                      法  官   廖政勝
                                      法  官   紀佳良
以上正本證明與原本無異。
如不服本判決，應於判決送達後10日內，向本院提出上訴書狀，
上訴書狀應「敘述具體上訴理由」，並按他造當事人之人數附繕
本。「切勿逕送上級法院」。
告訴人或被害人對於判決如有不服具備理由請求檢察官上訴者，
其上訴期間之計算係以檢察官收受判決正本之日期為準。
中    華    民    國    97    年    11    月    13    日
                                      書記官  詹國立
附錄本案論罪科刑法條：
刑法第185條之3：
服用毒品、麻醉藥品、酒類或其他相類之物，不能安全駕駛動力
交通工具而駕駛者，處1 年以下有期徒刑、拘役或3 萬元以下罰
金。
刑法第284條第1項：
因過失傷害人者，處六月以下有期徒刑、拘役或五百元以下罰金
，致重傷者，處一年以下有期徒刑、拘役或五百元以下罰金。
刑法第328條第1項：
意圖為自己或第三人不法之所有，以強暴、脅迫、藥劑、催眠術
或他法，至使不能抗拒，而取他人之物或使其交付者，為強盜罪
，處五年以上有期徒刑。


司法院資訊處製作；財團法人民間司法改革基金會備份。
